【裁判字號】    99,簡上,462
【裁判日期】    990825
【裁判案由】    恐嚇
【裁判全文】
臺灣桃園地方法院刑事判決             99年度簡上字第462號
上  訴  人  丙○○
上列上訴人因恐嚇案件，不服本院刑事庭民國99年4 月30日99年
度壢簡字第778 號第一審刑事簡易判決（聲請簡易判決處刑案號
：99年度偵字第1840號），提起上訴，本院管轄之第二審合議庭
判決如下：
    主  文
上訴駁回。
    事  實
一、丙○○於民國98年12月10日下午2 時許，駕駛其所有自用小
    貨車前往其友人丁○○之住處借用鋁梯，暫將前開自用小貨
    車停放於乙○○設於桃園縣龍潭鄉○○路305 號住處前，引
    發乙○○不滿，要求其移車，雙方一言不合發生口角，乙○○之配偶甲○○聽聞吵鬧聲即自屋內走出，並指示乙○○報
    警處理，桃園縣政府警察局龍潭分局警員李宏峻、江榮忠抵
    達現場後，雙方仍僵持不下，大聲爭執，丙○○竟基於恐嚇
    之犯意，對乙○○嚇稱：「要是妳先生不在的話，我就殺死
    妳。」之語，以此加害生命之事，恐嚇乙○○，使乙○○心
    生畏懼，致生危害於安全。
二、案經桃園縣政府警察局龍潭分局報告台灣桃園地方法院檢察
    署檢察官偵查後聲請簡易判決處刑。
    理  由
壹、證據能力部分：
    按被告以外之人於審判外之陳述，雖不符刑事訴訟法第159
    條之1 至第159 條之4 之規定，而經當事人於審判程序同意
    作為證據，法院審酌該言詞陳述或書面陳述作成時之情況，
    認為適當者，亦得為證據。當事人、代理人或辯護人於法院
    調查證據時，知有刑事訴訟法第159 條第1 項不得為證據之
    情形，而未於言詞辯論終結前聲明異議者，視為有前項之同
    意，刑事訴訟法第159 條之5 定有明文。查本判決所引用以
    下審判外作成之相關供述證據，公訴人、被告於本院準備程
    序、審判期日均表示無意見而不予爭執，亦未於言詞辯論終
    結前聲明異議，本院審酌上開證據資料製作時之情況，尚無
    違法取得及證明力明顯過低之瑕疵，認以之作為證據應屬適
    當，而其餘所依憑判斷之非供述證據，本院亦查無有何違反
    法定程序取得之情形，且上開各該證據均經本院於審判期日
    依法進行證據之調查、辯論，被告於訴訟上之防禦權，已受
    保障，故上開證據資料均有證據能力。
貳、實體部分：
一、訊據被告丙○○固不否認於前揭時、地因停車糾紛而與告訴
    人乙○○發生口角衝突，惟矢口否認有恐嚇告訴人乙○○之
    犯行，辯稱：當天是乙○○自己說：「如果我先生不在家，
    你是不是要把我殺死。」云云。然查：（一）前開犯罪事實
    欄所載之事實，業據告訴人即證人乙○○於警詢、偵查即本
    院審理中始終一致明確證稱：當天下午2 時許，被告把車子
    停我們家樓下，也沒有事先告訴我們，我請他移車，被告就
    大聲罵人，過程中他肩上扛著的梯子撞到鐵柱，發出「碰」
    的聲音，我先生甲○○出來後，我們就報警，警察到現場後
    ，要求被告移車，但被告卻說：「如果妳先生不在家，我就
    殺死妳。」，我先生也有聽到，並當場問警員是否有聽到該
    句話，但當時無線電很吵，那位警員也沒有說什麼，當場我
    們沒有提出告訴，但警察回去以後，我還是很害怕，所以後
    來才又去提告等語（見臺灣桃園地方法院檢察署99年度偵字
    第1840號卷第8-9 、21-24 頁、本院99年度簡上字第462 號
    卷第25-27 、36-42 頁），核與證人甲○○於警詢、偵查及
    本院審理中證稱：當天我是聽到「碰」很大聲才出去，看到
    我老婆乙○○跟被告在理論，我就叫乙○○報警，警察到現
    場後，要求被告移車，被告就說：「如果妳先生不在家，我
    就殺死你。」，我跟警察說：「警察先生，你有聽到喔？」
    ，警察看了我一下，沒說什麼（見同前偵卷第10-11 、21-2
    4 頁、同前本院卷第36-42 頁）、證人即甲○○之姪戊○○
    於警詢及本院審理中證稱：當天伊恰於被告與乙○○發生口
    角衝突時抵達乙○○住處，但甲○○當時表示此事與伊無關
    ，且已經報警，是伊即先進入乙○○住處客廳內等待，過程
    中伊有聽到被告說「如果妳先生不在家，我就殺死妳。」（
    見同前偵卷第12-13 頁、同前本院卷第59-61 頁）等情節均
    屬一致，並有照片可稽（見同前偵卷第27頁並請其辨識），
    而證人李宏峻於偵查中證稱：當時無線電在叫很吵，沒有聽
    到被告有無恐嚇告訴人乙○○，但甲○○確實有突然對伊喊
    「警察先生你有聽到」等語（見同前偵卷第30-32 頁），亦
    徵告訴人乙○○與證人甲○○、戊○○所述之情節非屬虛枉
    。（二）本件被告固以前語為辯，而證人丁○○於本院審理
    中固亦證稱：當時被告來跟我借梯子，把車子放在我隔壁鄰
    居的門口，沒有多久，乙○○就來我店裡叫被告把車子趕快
    移開，被告急著要走就把梯子扛著，不小心碰到柱子發出很
    大聲音，雙方就開始爭吵，後來乙○○就說：「如果我先生
    不在家，你是不是要把我殺死」，警察來了以後，被告就去
    把車子移開，乙○○又說：「如果我先生不在家，你是不是
    要把我殺死」，但被告沒有理會就開車離開，我沒有聽到甲○○對警察說：「你有聽到喔？」之語（見同前本院卷第36
    -42 頁）。然被告先於偵查中陳稱：「當時是證人乙○○自
    己說：『如果我先生不在家，你是不是要把我殺死。』，我
    回應說：『這是妳自己說的』。」（見同前偵卷第22頁），
    嗣又於本院審理中改稱伊於證人乙○○為前開陳述時，並未
    回應，其前後陳述已顯屬有異；又依證人李宏峻於偵查中證
    稱：「我們到現場時，被告與屋主及他的太太發生爭吵，屋
    主要被告把車子移開，屋主的口氣也不好，所以他們就吵了
    起來，他們吵的內容我不清楚，因為我的無線電也在叫。」
    （見同前偵卷第31頁）、證人江榮忠於偵查中證稱：「我們
    到現場時，被告的情緒很激動，對方也很激動。」（見同前
    偵卷第30頁）等語，足認於警方到場後，雙方仍情緒激動互
    為口角，而與證人丁○○證稱警方到場後被告即將車移開而
    不理會證人乙○○謾罵之情狀顯屬有異，且其證稱甲○○並
    未詢問警員是否有聽到被告所言等語，亦與證人李宏峻於偵
    查中所述證詞不同，其所為證言之真實性已非無疑；再參酌
    其與被告間為熟識之友人關係，亦非全無偏袒被告為對其有
    利證述之可能性，而被告與告訴人乙○○於案發當日為第一
    次見面，於此之前互不相識，並無深仇大恨，亦僅因停車糾
    紛互為口角，告訴人乙○○於本案發生後，未向被告請求任
    何金錢賠償，於被告在本院準備程序中以口頭道歉但未為任
    何金錢賠償之際，甚表示：「我願意接受被告的道歉並原諒
    他。」、「如果法官認為可以緩刑，我也沒有意見」之語（
    見同前本院卷第27頁），亦難認告訴人乙○○係為報復仇恨
    或索取錢財等原因故意誣陷被告入罪，末被告自承身高160
    公分、體重76-77 公斤（見同前本院卷第63頁），相較於告
    訴人之體型，顯有優勢，兩人發生口角衝突之際，被告肩上
    仍扛有鋁梯，且已知悉告訴人居住之地點，衡諸常情，實難
    想像告訴人一名女子，僅因停車糾紛發生口角衝突之際，對
    於體型顯優於己、肩上又扛有足以作為攻擊武器使用之工具
    且知悉自己居住地點之男子嗆稱：「如果我老公不在你是不
    是要殺死我」等足以引發殺機之語之動機，據前所述，應認
    證人丁○○前開證言不足以為對被告有利認定之依據，被告
    前開所辯應屬臨訟卸責之詞，堪難採信，本件事證明確，應
    依法論科。
二、核被告所為，係犯刑法第305 條之恐嚇危害安全罪。原審基
    於上開事證，認被告犯行明確，而援引刑法第305 條、第41
    條第1 項前段，刑法施行法第1 條之1 第1 項、第2 項前段
    ，並審酌被告因停車糾紛與告訴人產生衝突，竟不思以和平
    、理性方式溝通、解決，反係出言恐嚇告訴人，致告訴人心
    生恐懼，所為誠屬不該，且犯後猶狡詞否認犯行，未見悔意
    ，惟念及被告無前科紀錄，有臺灣高等法院被告前案紀錄表
    1 份附卷可參，併考量其犯罪之動機、目的、手段暨對被害
    人所造成之危害等一切情狀，判處被告拘役30日，如易科罰
    金，以新臺幣1 千元折算1 日，經核認事用法均無違誤，量
    刑亦屬妥適，應予維持。上訴人即被告雖以前揭情詞置辯，
    惟被告所辯均不足採信，已詳如前述，其猶執前詞指摘原判
    決不當，非有理由，應予駁回。
據上論斷，應依刑事訴訟法第455 條之1 第1 項、第3 項、第36
8 條，判決如主文。
本案經檢察官吳美文到庭執行職務。
中    華    民    國    99    年    8     月    25    日
                  刑事第五庭  審判長法  官  潘政宏
                                    法  官  江春瑩
                                    法  官  張詠晶
以上正本證明與原本無異。
不得上訴。
                                    書記官  王峻宏
中    華    民    國    99    年    8     月    26    日

司法院資訊處製作；財團法人民間司法改革基金會備份。
